臺灣高等法院臺中分院刑事判決　　　　94年度上訴字第1569號
上　訴　人　臺灣彰化地方法院檢察署檢察官
被　　　告　乙○○
　　　　　　　　　　（另案在臺灣彰化看守所羈押中）
上列上訴人因被告毒品危害防制條例案件，不服臺灣彰化地方法
院94年度訴字第822號，中華民國94年5月31日第一審判決（起訴
案號：臺灣彰化地方法院檢察署94年度毒偵字第1939號），提起
上訴，及臺灣彰化地方法院檢察署併案審理（案號：94年度毒偵
字第2897、3302、3598號），本院判決如下：
    主  文
原判決撤銷。
乙○○連續施用第一級毒品，處有期徒刑壹年，扣案之海洛因
包（驗餘含包裝壹公克）沒收銷燬之、注射針筒貳支沒收之。又
連續施用第二級毒品，處有期徒刑陸月，扣案之甲基安非他命壹
包（含包裝重約零點公克）沒收銷燬之。應執行有期徒刑壹年
月，扣案之海洛因包（驗餘含包裝重壹公克）、甲基安非他
命壹包（含包裝重約零點公克）均沒收銷燬之、注射針筒貳支
沒收之。
    事  實
一、乙○○前曾因施用毒品案件，經送執行觀察、勒戒後，經評
    定無繼續施用毒品之傾向，並由臺灣彰化地方法院檢察署檢
    察官於民國94年2月5日以94年度毒偵緝字第4號案件為不起
    訴處分確定。詎其仍不知警惕，又另行基於施用第一級毒品
    海洛因之概括犯意，自94年3月初某日起至同年6月20日中午
    12時許止，以平均3、4天施用一次之量，在其位於彰化縣員
    林鎮○○路○段299號住處，及彰化縣大村鄉貢旗二巷某鐵皮
    屋內，以將少許海洛因粉末置入注射針筒內加水後，再以針
    筒注射手臂施用之方式，連續施用第一級毒品海洛因多次。
    又另行基於施用第二級毒品甲基安非他命之概括犯意，自94
    年3月初某日起至同年5月9日採尿前4日內之某時許止，以平
    均一個星期施用一次之量，在其上址住處，以將少許甲基安
    非他命放入玻璃管內，以火燒烤再吸其煙霧之方式，連續施
    用第二級毒品甲基安非他命多次。嗣因其另案涉有強盜罪嫌
    ，經員警陳泳全等人循線於94年4月11日下午7時50分許，前
    往其上開住處進行調查時，主動將其所有供己施用之海洛因
    1包（驗餘含包裝毛重約0.39公克）、甲基安非他命1包（含
    包裝重約0.3公克），及其所有預備供施用海洛因所用之注
    射針筒2支交付與警方而查獲。又於94年5月9日下午2時30分
    許，在彰化縣大村鄉貢旗二巷與大崙路口為警查獲，並扣得
    海洛因1包（驗餘含包裝重0.31公克）。再於同年6月8日上
    午8時許，在彰化縣大村鄉田洋巷與貢旗二巷口為警查獲，
    並扣得海洛因1包（驗餘含包裝重0.3公克）。另於同年6月?
    0日12時5分許，在彰化縣大村鄉貢旗二巷大崙路口為警攔檢
    查獲，並扣得其注射毒品後擦拭注射傷口之沾血衛生紙1團
    。
二、案經彰化縣警察局員林分局、鹿港分局先後報請臺灣彰化地
    方法院檢察署檢察官偵查起訴，及移送本院併案審理。
    理  由
一、上開犯罪事實，業據被告乙○○分別於警訊、偵查、原審及
    本院審理中自白不諱，其於上開時間為警查獲時所採尿液，
    經送彰化縣衛生局檢驗結果，均呈嗎啡（海洛因經人體新陳
    代謝水解後成分）陽性反應，於94年4月11日及同年5月9日
    採取之尿液，則另呈甲基安非他命陽性反應，有彰化縣衛生
    局煙毒尿液檢驗成績書4件在卷可稽。此外，並有被告所有
    供己施用之海洛因3包（業經法務部調查局鑑定無訛，有該
    局鑑定通知書3紙在卷可按）、甲基安非他命1包，及其所有
    預備供施用海洛因所用之注射針筒2支、擦拭注射傷口之衛
    生紙1團扣案可資佐證。足證被告上開自白與事實相符，又
    查被告前曾因施用毒品案件，經送執行觀察、勒戒後，經評
    定無繼續施用毒品之傾向，並由臺灣彰化地方法院檢察署檢
    察官於94年2月5日以94年度毒偵緝字第4號案件為不起訴處
    分確定，有臺灣彰化地方法院檢察署刑案資料查註紀錄表、
    臺灣高等法院被告前案紀錄表在卷可考。其於上開不起訴處
    分確定後五年內再犯本件施用毒品罪，證據已臻明確，應予
    論科。
二、按海洛因係毒品危害防制條例所定之第一級毒品，而甲基安
　　非他命則係同條例所定之第二級毒品，均不得非法施用。核
  　被告所為，係犯同條例第10條第1、2項之施用第一級、第二
    級毒品罪。其為供施用第一級毒品及第二級毒品而持有各該
    級毒品之低度行為，應各為施用之高度行為所吸收，均不另
    論罪。又被告先後多次之施用第一級毒品海洛因及施用第二
    級毒品甲基安非他命之犯行，均時間緊接，犯罪構成要件相
    同，顯係基於概括之犯意反覆為之，均為連續犯，應依連續
    犯之規定，各論以一罪，並均加重其刑。公訴意旨雖未敘及
    被告於94年4月11日中午12時許施用海洛因1次以外之其餘連
    續施用海洛因之犯行，亦未敘及被告於94年4月11日下午5時
    許施用甲基安非他命1次以外之其餘連續施用甲基安非他命
    之犯行；然上開被告連續施用海洛因及連續施用甲基安非他
    命之犯行，與公訴意旨所指被告施用海洛因及施用甲基安非
    他命各1次之犯行部分，分別具有連續犯之裁判上一罪關係
    ，均為起訴效力所及，本院自應併予審判，附此敘明。至被
    告雖係於94年4月11日下7時50分許，員警陳泳全等人因其涉
    有強盜罪嫌而循線前往其上開住處進行調查時，於有偵查犯
    罪職權之機關或個人發覺其前揭連續施用海洛因及連續施用
    甲基安非他命之犯罪前，自動將其所有供己施用之海洛因1
    包、甲基安非他命1包，及其所有預備供施用海洛因所用之
    注射針筒2支交付與警方，並供承其有連續施用海洛因及連
    續施用甲基安非他命之犯行而接受裁判；然因其於該次被查
    獲後，仍繼續基於同一概括犯意，而施用上開二類毒品多次
    ，已如前述，自不能依自首之規定，減輕其刑。被告所犯上
    開二罪間，犯意各別，罪質互殊，應予分論併罰。原審法院
    因認被告罪證明確，而予論科，固屬有據；然原判決未及審
    究上開併案審理部分之犯罪事實，又逕依自首之規定減輕其
    刑，核有未當。檢察官上訴意旨執此指摘原判決不當，即有
    理由，應由本院將原判決撤銷改判。爰審酌被告之素行、犯
    罪之動機、目的、施用毒品係戕害自身健康、施用毒品海洛
    因及施用毒品甲基安非他命之期間、次數、所生危害及犯罪
    後之態度等一切情狀，分別量處如主文第二項所示之刑，並
    定其應執行之刑，以示懲儆。
三、至扣案之海洛因3包（驗餘含包裝重1公克）、甲基安非他命
    1包（含包裝重約0.3公克），均為查獲之毒品，應依毒品危
    害防制條例第18條第1項前段之規定宣告沒收銷燬之；又扣
    案之注射針筒2支，則係被告所有預備供施用海洛因所用之
    物，亦據被告陳明在卷，爰均依刑法第38條第1項第2款之規
    定併予宣告沒收之。另扣案擦拭被告注射傷口之沾血衛生紙
    1團，並非違禁物，亦非供犯罪所用之物，不另為沒收之諭
    知，附邐明。
據上論斷，應依刑事訴訟法第369條第1項前段、第364條、第299
條第1項前段，毒品危害防制條例第10條第1項、第2項、第18條
第1項前段，刑法第11條前段、第56條、第51條第5款、第38條第
1項第2款，判決如主文。
本案經檢察官甲○○到庭執行職務。
中　　華　　民　　國　　94　　年　　9 　　月　　22　　日
               刑事第六庭　審判長法　官　李　文　雄
                                 法　官　黃　永　祥
                                 法　官　邱　顯　祥
上列正本證明與原本無異。
施用第一級毒品部分得上訴。
施用第二級毒品部分不得上訴。
如不服本判決應於收受送達後十日內向本院提出上訴書狀，其未
敘述上訴之理由者並得於提起上訴後十日內向本院補提理由書（
均須按他造當事人之人數附繕本）。
                                 書記官　陳　桂　芬
中　　華　　民　　國　　94　　年　　9 　　月　　22　　日
附錄論罪科刑法條：
毒品危害防制條例第十條：
施用第一級毒品者，處六月以上五年以下有期徒刑。
施用第二級毒品者，處三年以下有期徒刑。
　　　　　　　　　　　　　　　　　　　　　　　　　　　Ｆ
